臺灣高雄地方法院刑事判決　　　　　　　　　　　　九十一年度訴字第二一七五號
　　公　訴　人　臺灣高雄地方法院檢察署檢察官
　　被　　　告　甲○○
右列被告因違反毒品危害防制條例案件，經檢察官提起公訴（九十一年度毒偵字第三
九三四號），本院判決如左：
    主  文
甲○○施用第一級毒品，累犯，處有期徒刑伍月，如易科罰金，以參佰元折算壹日。
扣案之第一級毒品海洛因壹包（淨重零點零壹公克，包裝重零點貳壹公克）沒收銷毀
之。
    事  實
一、甲○○於民國八十七年間因施用第一級毒品案件，經依台灣高等法院高雄分院於
    八十七年八月十二日，以八十七年度上訴字第一六二九號裁定送觀察、勒戒後，
    認無繼續施用毒品之傾向，經台灣高等法院高雄分院於八十七年十二月二十八日
    ，以八十七年度上訴字第一六二九號判處免刑確定。嗣於前開免刑判決後五年內
    ，其因再犯施用第一級毒品海洛因案件，經本院以八十八年度毒聲字第二三五號
    裁定送觀察勒戒後，認有繼續施用之傾向，而經本院以八十八年度毒聲字第一七
    四三號裁定令入戒治處所施以強制戒治一年，後因符合停止戒治之條件，經本院
    以八十八年度毒聲字第四九一五號裁定停止戒治，所餘戒治期間付保護管束，並
    經本院於八十八年四月二十三日，以八十八年度易字第一四二六號判處有期徒刑
    十月確定，於入監執行，並於九十年六月五日執行期滿，詎其仍不知悔改，基於
    施用第一級毒品海洛因之犯意，於九十一年七月十八日上午某時，在高雄縣彌陀
    鄉○○村○○路一一四號住處廁所內施用第一級毒品海洛因一次，於九十一年七
    月十八日下午五時許，自行至高雄縣警察局岡山分局彌陀分駐所自首，並提出殘
    留海洛因之殘渣含袋一包（淨重零點零一公克，包裝重零點二一公克）。嗣經臺
    灣高雄地方法院檢察署檢察官聲請強制戒治，經本院以九十年度毒聲字第三０九
    三號裁定令入戒治處所施以強制戒治一年。
二、案經高雄縣警察局岡山分局報告臺灣高雄地方法院檢察署檢察官偵查起訴。
    理  由
一、右揭事實業據被告甲○○供承不諱。又扣案之疑似海洛因粉末一小包經送法務部
    調查局檢驗結果，認確係海洛因無訛（淨重零點零一公克，包裝重零點二一公克
    ），有該局九十一年九月三日調科壹字第二二○○一三九七八號鑑定通知書乙紙
    足參。是被告自白堪信與事實相符，其確有施用第一級毒品海洛因之犯行無疑。
    再查被告前因施用毒品案件，經依台灣高等法院高雄分院為免刑判決確定。嗣於
    前開免刑判決後五年內，因再犯施用第一級毒品海洛因案件，經本院以八十八年
    度毒聲字第二三五號裁定送觀察勒戒後，認有繼續施用之傾向，而經本院以八十
    八年度毒聲字第一七四三號裁定令入戒治處所施以強制戒治一年，後因符合停止
    戒治之條件，經本院以八十八年度毒聲字第四九一五號裁定停止戒治，所餘戒治
    期間付保護管束。嗣經臺灣高雄地方法院檢察署檢察官聲請強制戒治，經本院以
    九十年度毒聲字第三０九三號裁定令入戒治處所施以強制戒治等情，有前開免刑
    判決、本院被告全國前案紀錄表與臺灣高雄地方法院檢察署刑案資料查註紀錄表
    各一份在卷可按。
二、核被告所為係犯毒品危害防制條例第十條第一項之施用第一級毒品罪。其持有海
    洛因後，進而施用，其持有行為應被施用行為所吸收，不另論罪。再被告前因違
    反毒品危害防制條例案件，經本院以八十八年度易字第一四二六號判處有期徒刑
    十月，於九十年六月五日執行完畢之事實，有臺灣高雄地方法院刑案查註紀錄表
    一份在卷可考，其於前受有期徒刑執行完畢後，五年內再犯本件有期徒刑以上之
    罪，為累犯，應依刑法第四十七條規定加重其刑。又被告對於未被發覺之犯罪，
    向警察機關自首而接受裁判之事實，業據高雄縣警察局岡山分局員警乙○○到庭
    證述明確（見本院九十一年八月二十一日訊問筆錄），應依刑法第六十二條前段
    之規定，減輕其刑，並依法先加後減。爰審酌被告之素行、已有多次施用海洛因
    之前科，經警查獲並送強制戒治後仍未戒絕，並隨即再犯，顯見其無悔改之意，
    惟念其所為尚未害及他人、犯後又坦承施用、態度良好等一切情狀，量處如主文
    所示之刑。扣案之海洛因一小包（淨重零點零一公克，包裝重零點二一公克）為
    毒品危害防制條例所明定之第一級毒品，爰依毒品危害防制條例第十八條第一項
    前段規定，併予宣告沒收銷燬之。至鑑定秏損之粉末，既已滅失，即無庸併予宣
    告沒收，附此敘明。
三、公訴意旨另以被告自八十九年十月初自本次被自首前（即九十一年七月十八日）
    之期間，有連續施用第一級毒品海洛因之行為，其另涉有毒品危害防制條例第十
    條第一項之連續施用第一級毒品海洛因罪嫌。惟按事實之認定，應憑證據，如未
    能發現相當證據，或證據不足以證明，自不能以推測或擬制之方法，以為裁判基
    礎（最高法院四十年度臺上字第八六號判例參照）。訊據被告堅詞否認有為前開
    犯行，辯稱其施用毒品之時間，係當日早上才在家中施用一次等語。然本院亦查
    無其他積極證據足資證明被告有於八十九年十月初即開始有施用第一級毒品之行
    為，揆諸前開判例，自不得以推測或擬制之方法，推論被告於八十九年十月初起
    至九十一年七月十七日止之期間，有多次施用第一級毒品海洛因之行為，此部分
    核屬不能證明被告犯罪，本應為無罪之諭知，然公訴意旨認此部分與前開有罪部
    分有連續犯裁判上一罪關係，本院爰不另為無罪之諭知，末此說明。
據上論斷，應依刑事訴訟法第二百九十九條第一項前段，毒品危害防制條例第十條第
一項、第十八條第一項前段，刑法第十一條、第四十七條、第六十二條前段、第四十
一條第一項，罰金罰鍰提高標準條例第二條，判決如主文。
本案經檢察官彭斐虹到庭執行職務。
中      華      民      國    九十一    年      十      月     十八     日
   臺灣高雄地方法院刑事第五庭
                                         審判長法  官    吳永宋
                                               法  官    林家賢
                                               法  官    張茹棻
右正本證明與原本無異。
如不服本判決，應於判決送達後十日內，向本院提出上訴狀。
                                               書記官    李忠霖
中      華      民      國    九十一    年      十      月    二十一    日
附錄本案判決論罪科刑法條：
毒品危害防制條例第十條：
施用第一級毒品者，處六月以上五年以下有期徒刑。
施用第二級毒品者，處三年以下有期徒刑。
